【裁判字號】    95,簡上,159
【裁判日期】    950922
【裁判案由】    毒品危害防制條例
【裁判全文】
臺灣彰化地方法院刑事判決             95年度簡上字第159號
上  訴  人  臺灣彰化地方法院檢察署檢察官
被      告  甲○○
                    （現另案於臺灣臺中監獄執行中）
上列上訴人因被告違反毒品危害防制條例案件，不服本院員林簡
易庭九十五年度員簡字第一九一號中華民國九十五年四月二十一
日第一審簡易判決（原聲請簡易判決處刑案號：九十五年度毒偵
字第一一三六號），及檢察官移送併辦（九十五年度毒偵字第二
０三一號），本院管轄第二審合議庭判決如下︰
    主  文
原判決撤銷。
甲○○連續施用第二級毒品，處有期徒刑陸月，如易科罰金，以
佰元折算壹日。
        事  實
一、甲○○曾於民國九十二年間，因施用毒品案件，經本院裁定
    送觀察、勒戒後，認無繼續施用毒品之傾向，於九十三年五
    月十四日執行完畢釋放，並由台灣彰化地方法院檢察署檢察
    官以九十二年度毒偵字第二二五五號、九十三年度毒偵字第
    六一五號為不起訴處分確定。詎其仍不知悔改，於觀察、勒
    戒執行完畢釋放後五年內，復基於施用第二級毒品甲基安非
    他命之概括犯意，先後於九十五年二月十八日採尿前三、四
    日某時、同年三月二十八日採尿前三、四日某時許，在彰化
    縣境內，以將第二級毒品甲基安非他命燒烤後產生煙霧後，
    連續施用第二級毒品甲基安非他命二次。嗣先於九十五年二
    月十八日下午五時許，因竊盜案件為警查獲，經警徵得其同
    意採集其尿液送驗，結果呈嗎啡及甲基安非他命陽性反應（
    其施用第一級毒品海洛因部分，經檢察官另行移送本院併案
    審理）；其又於同年三月二十八日上午十一時四十分許，在
    彰化縣員林鎮○○路三十四號龍門通訊行為警查獲，經警採
    集其尿液送驗，結果呈嗎啡及甲基安非他命陽性反應（其施
    用第一級毒品海洛因部分，經檢察官另行移送本院併案審理
    ），而查悉上情。
二、案經彰化縣警察局員林分局報請台灣彰化地方法院檢察署檢
    察官聲請簡易判決處刑及檢察官移送併案審理（九十五年度
    毒偵字第二０三一號）。
        理  由
一、訊據被告甲○○對於上揭連續施用第二級毒品甲基安非他命
    之事實坦承不諱，且警方於九十五年二月十八日、同年三月
    二十八日所採取之被告尿液，經送鑑驗結果，確均呈嗎啡及
    甲基安非他命陽性反應（被告涉犯施用第一級毒品部分業經
    檢察官另行移送本院併案審理），此有彰化縣警察局員林分
    局委託檢驗尿液代號與真實姓名對照認證單二紙、彰化縣衛
    生局煙毒尿液檢驗成績書一份及彰化縣詮昕科技股份有限公
    司濫用藥物尿液檢驗報告一份卷可稽，足徵被告之自白與事
    實相符，堪予採信，是以本件被告連續施用第二級毒品甲基
    安非他命之事證已臻明確。又被告前於九十二年間，因施用
    毒品案件，經本院裁定送觀察、勒戒後，認無繼續施用毒品
    之傾向，於九十三年五月十四日執行完畢釋放，並由台灣彰
    化地方法院檢察署檢察官以九十二年度毒偵字第二二五五號
    、九十三年度毒偵字第六一五號為不起訴處分確定，詎被告
    猶於前開觀察、勒戒執行完畢釋放後五年內再犯本案，此有
    臺灣彰化地方法院檢察署刑案資料查註紀錄表及臺灣高等法
    院被告全國前案紀錄表在卷可證。綜上所述，本件事證已臻
    明確，被告犯行堪予認定。
二、被告行為後，刑法於九十四年二月二日修正公布，並於九十
    五年七月一日施行，關於本案應適用之新舊法，茲比較如下
    ：
  1.刑法第二條第一項規定，係規範行為後法律變更所生新舊法
    律比較適用之準據法，於九十五年七月一日刑法施行後，應
    適用刑法第二條第一項之規定，為「從舊從輕」之比較（最
    高法院九十五年五月二十三日第八次刑事庭會議決議第一點
    第一項參照）。
  2.修正前刑法第五十六條關於連續犯之規定，業已修正刪除，
    應依刑法第二條第一項規定，適用最有利於行為人之法律（
    最高法院九十五年五月二十三日第八次刑事庭會議決議第五
    點第四項第一款參照）。經比較新、舊法結果，應以被告行
    為時之法律即修正前第五十六條規定論以連續犯，最有利於
    被告（臺灣高等法院九十五年五月四、五日座談會第九號決
    議參照）。
  3.被告行為後，刑法第四十一條第一項前段關於易科罰金折算
    標準之規定，業於九十四年二月二日修正公布，並於九十五
    年七月一日施行，由「犯最重本刑為五年以下有期徒刑以下
    之刑之罪，而受六個月以下有期徒刑或拘役之宣告，因身體
    、教育、職業、家庭之關係或其他正當事由，執行顯有困難
    者，得以一元以上三元以下折算一日，易科罰金。」修正為
    「犯最重本刑為五年以下有期徒刑以下之刑之罪，而受六個
    月以下有期徒刑或拘役之宣告者，得以新臺幣一千元、二千
    元或三千元折算一日，易科罰金。」應依刑法第二條第一項
    規定，適用最有利於行為人之法律（最高法院九十五年五月
    二十三日第八次刑事庭會議決議第三點第二項參照）。修正
    前刑法第四十一條第一項前段之易科罰金折算標準，依修正
    刪除前之罰金罰鍰提高標準條例第二條規定，應就其原定數
    額提高為一百倍折算一日，並依現行法規所定貨幣單位折算
    新臺幣條例第二條規定，以新臺幣元之三倍折算之，亦即，
    修正前刑法第四十一條第一項前段之易科罰金折算標準，應
    以銀元三百元即新臺幣九百元折算為一日，經比較新、舊法
    結果，應以被告行為時之法律即舊法較有利於被告。
  4.比較時應就罪刑有關之共犯、未遂犯、想像競合犯、牽連犯
    、連續犯、結合犯，以及累犯加重、自首減輕暨其他法定加
    減原因（如身分加減）與加減例等一切情形，綜其全部罪刑
    之結果而為比較（最高法院九十五年五月二十三日第八次刑
    事庭會議決議第一點第四項參照）。經綜合比較新、舊法之
    結果，以被告行為時之舊法較有利於被告，依刑法第二條第
    一項前段規定，本案自應適用被告行為時之法律即修正前刑
    法第五十六條、第四十一條第一項前段及修正前罰金罰鍰提
    高標準條例第二條之規定。
三、核被告所為，係犯毒品危害防制條例第十條第二項之施用第
    二級毒品罪。其於施用第二級毒品甲基安非他命前後持有甲
    基安非他命之低度行為，應為其施用之高度行為所吸收，不
    另論罪。被告先後二次施用第二級毒品甲基安非他命之行為
    ，時間緊接，犯罪構成要件相同，顯係基於概括犯意為之，
    為連續犯，應依修正前刑法第五十六條之規定論以一罪，並
    依法加重其刑。原聲請簡易判決處刑書雖僅就被告於九十五
    年二月十八日或其前四日內之某時施用第二級毒品甲基安非
    他命一次之犯行起訴，惟被告又於同年三月二十八日或其前
    四日內之某時有連續施用甲基安非他命一次之犯行，是以就
    被告施用甲基安非他命犯行聲請簡易判決處刑書所漏列部分
    ，因與已起訴部分，有裁判上一罪之關係，依審判不可分原
    則，本院自得併予審理，附此敘明。原審判決引據檢察官之
    聲請簡易判決處刑書以被告事證明確而論罪科刑，固非無見
    ，惟因未及審酌被告嗣後於九十五年三月二十八日或其前四
    日內之某時之連續施用甲基安非他命犯行部分而有未洽，公
    訴人據此上訴指摘原判決不當，非無理由，原判決應予撤銷
    改判。爰審酌被告施用毒品之期間、動機、目的、方法、不
    知珍惜身體，犯罪所生危害及其犯罪後之態度等一切情狀，
    量處如主文所示之刑，並依修正前刑法第四十一條第一項之
    規定諭知易科罰金之折算標準，以示懲儆。
據上論斷，應依刑事訴訟法第四百五十五條之一第一項、第三項
、第四百五十條第一項、第三百六十九條第一項前段、第三百六
十四條、第二百九十九條第一項前段，毒品危害防制條例第十條
第二項，刑法第十一條前段、第二條第一項前段，修正前刑法第
五十六條、第四十一條第一項前段，修正前罰金罰鍰提高標準條
例第二條，判決如主文。
本案經檢察官洪紹文到庭執行職務。
中    華    民    國    95    年    9     月    22    日
                        臺灣彰化地方法院刑事第二庭
                            審判長法官  石馨文
                            法      官  李水源
                            法      官  黃齡玉
以上正本證明與原本無異。
本件不得上訴。
中    華    民    國    95    年    9     月    25    日
                            書  記  官  劉玫金
附錄法條：
毒品危害防制條例第10條
施用第一級毒品者，處 6 月以上 5 年以下有期徒刑。
施用第二級毒品者，處 3 年以下有期徒刑。


司法院資訊處製作；財團法人民間司法改革基金會備份。
